【裁判字號】    95,訴,187
【裁判日期】    950531
【裁判案由】    違反槍砲彈藥刀械管制條例
【裁判全文】
臺灣基隆地方法院刑事判決               95年度訴字第187號
公  訴  人  臺灣基隆地方法院檢察署檢察官
被      告  丙○○
指定辯護人  本院公設辯護人乙○○
上列被告因違反槍砲彈藥刀械管制條例案件，經檢察官提起公訴（
95年度偵字第499號），本院判決如下：
    主  文
丙○○未經許可，寄藏可發射子彈具有殺傷力之改造手槍，處有
期徒刑年貳月，併科罰金新台幣拾萬元，罰金部分如易服勞役
，以新臺幣玖佰元即銀元佰元折算壹日。扣案具有殺傷力之仿
ＢＥＲＥＴＴＡ廠八四型半自動手槍製造之金屬槍枝更換土造金
屬槍管改造而成之改造手槍壹枝（含彈匣壹個，槍枝管制編號：
0000000000號）、具有殺傷力之仿ＧＬＯＣＫ廠十七
型半自動手槍製造之金屬槍枝更換土造金屬槍管改造而成之改造
手槍壹枝（含彈匣壹個，槍枝管制編號0000000000號
）、具有殺傷力之改造子彈壹顆、土造子彈貳顆，均沒收。
    事  實
一、丙○○明知可發射子彈具有殺傷力之改造手槍及子彈均屬槍
    砲彈藥刀械管制條例所列管之物品，非經中央主管機關許可
    ，不得非法持有、寄藏，竟基於非法寄藏改造槍枝及子彈之
    犯意，於85年間某日，在基隆市信義國中公車站牌前，受真
    實姓名年籍不詳自稱「吳石川」之成年男子委託（嗣已死亡
    ），允諾代為保管具有殺傷力之扣案具有殺傷力之仿ＢＥＲ
    ＥＴＴＡ廠84型半自動手槍製造之金屬槍枝更換土造金屬槍
    管改造而成之改造手槍壹枝（含彈匣1 個，槍枝管制編號：
    0000000000號）、具有殺傷力之仿ＧＬＯＣＫ廠17型半自動
    手槍製造之金屬槍枝更換土造金屬槍管改造而成之改造手槍
    壹枝（含彈匣1 個，槍枝管制編號0000000000號）、具有殺
    傷力之玩具金屬彈殼加裝直徑約8mm 之金屬彈頭改造而成之
    改造子彈1顆、土造子彈2顆（起訴書誤載為「10顆」，業經
    蒞庭檢察官當庭更正）及不具殺傷力之改造子彈6 顆、土造
    子彈2顆、制式彈殼加裝口徑9mm之銅包衣彈彈頭而成，不具
    底火、火藥之非完整之子彈結構1 顆，並將前述手槍及子彈
    均藏放其位於基隆市○○區○○街303 之1號7樓居處內，未
    經主管機關許可而無故寄藏之。嗣於95年1月14日上午6時許
    ，在其上開住處內為警查獲，並扣得上揭改造手槍2 枝（均
    含彈匣）、具有殺傷力之改造子彈1顆、土造子彈2顆（起訴
    書誤載為「10顆」，業經蒞庭檢察官當庭更正）及不具殺傷
    力之改造子彈6顆、土造子彈2顆、非完整之子彈1顆。
二、案經基隆市警察局第三分局報請臺灣基隆地方法院檢察署檢
    察官偵查起訴。
    理  由
一、上揭寄藏具殺傷力槍枝及子彈之犯罪事實，業據被告於偵查
    及本院審理時均坦承不諱，並有前開具有殺傷力之改造手槍
    2枝（含彈匣2個）、具殺傷力之改造子彈1顆及土造子2顆扣
    案足佐（同時並查獲不具殺傷力之改造子彈6顆、土造子彈2
    顆、非完整之子彈結構1顆）及上開槍彈之照片4幀在卷足憑
    ，而扣案之上開改造手槍2 枝、子彈12顆，經送請內政部警
    政署刑事警察局鑑驗，鑑驗結果認：(一)送鑑改造手槍1 枝
    （槍枝管制編號0000000000號），係由仿ＢＥＲＥＴＴＡ廠
    84型半自動手槍製造之金屬槍枝，更換土造金屬槍管改造而
    成之改造手槍，機械性能良好，可擊發適用子彈，認具殺傷
    力；（二）送鑑改造手槍1枝（槍枝管制編號0000000000 號
    ），係由仿ＧＬＯＣＫ廠17型半自動手槍製造之金屬槍枝，
    更換土造金屬槍管改造而成機械性能良好，可擊發適用子彈
    ，認具殺傷力；（三）送鑑子彈7 顆：均係由玩具金屬彈殼
    加裝直徑約8mm之金屬彈頭改造而成之改造子彈，其中1顆經
    試射可擊發，認具殺傷力，其餘6 顆經試射均無法擊發，認
    均不具殺傷力；（四）送鑑子彈4顆：均係土造子彈，其中2
    顆經試射均可擊發，認均具殺傷力，其餘2 顆經試射均無法
    擊發，認均不具殺傷力；（五）送鑑子彈1 顆：認係由制式
    彈殼加裝口徑9mm 之銅包衣彈彈頭而成，不具底火、火藥，
    非完整之子彈結構，認不具殺傷力等情，此有該局95年2 月
    21日刑鑑字第0950009991號槍彈鑑定書、內政部警政署刑事
    警察局95年5月4日刑鑑字第0950061339號函各1 份附卷可稽
    ，足認上開扣案之改造手槍2枝（含彈匣2個）、改造子彈1
    顆、土造子彈2顆具有殺傷力，是被告自白核與事實相符，
    堪信係真實，被告前開犯行，洵堪認定，應依法論科。
二、按扣案具有殺傷力之改造手槍2枝、具有殺傷力之子彈3顆，
    係屬槍砲彈藥刀械管制條例第4條第1項第1款、第2款所稱之
    「手槍」、「彈藥」，是核被告所為，係犯槍砲彈藥刀械管
    制條例第8條第4項之未經許可寄藏可發射子彈具有殺傷力之
    改造手槍罪及同條例第12條第4 項之未經許可寄藏子彈罪。
    被告受託代為寄藏上開手槍之行為，當然包含持有性質，故
    其持有行為應為寄藏行為所吸收，不另就持有手槍論罪（最
    高法院74年度台上字第3400號判例意旨參照）。被告同時寄
    藏改造手槍2枝、子彈3顆（即種類相同之客體有數個），然
    所侵害者係屬單一之社會法益，其所犯未經許可寄藏手槍、
    未經許可寄藏子彈罪，均為單純一罪（最高法院82年度台上
    字第5303號判決參照）。被告一個寄藏行為，而分別觸犯未
    經許可寄藏可發射子彈具有殺傷力之改造手槍及寄藏子彈罪
    ，係一行為而觸犯2罪名，為想像競合犯，應依刑法第55 條
    之規定，從一重之未經許可寄藏可發射子彈具有殺傷力之改
    造手槍罪處斷。爰審酌被告未經許可寄藏具有殺傷力之改造
    手槍及子彈，對於社會治安所生危害非淺、惟寄藏之改造手
    槍、子彈數量非多，且未具體造成危害，及犯罪後坦承犯行
    ，態度尚可等一切情狀，量處如主文所示之刑，併科罰金部
    分並諭知易服勞役之折算標準。至選任辯護人雖以被告受人
    之託而寄藏上開槍彈，並未持以犯罪，本案有法重情輕之情
    形，請求依刑法第59條酌減其刑為有期徒刑2 年，並予宣告
    緩刑5年。惟觀之槍砲彈藥刀械管制條例於94年1月26日修正
    施行前（舊法）第11條第4 項原係規定：「未經許可，持有
    、寄藏或意圖販賣而陳列第一項所列槍砲者，處一年以上七
    年以下有期徒刑，併科新臺幣七百萬元以下罰金」，修正後
    （新法）已刪除第11條之規定，並改於第8條第4項規定：「
    未經許可，持有、寄藏或意圖販賣而陳列第一項所列槍枝者
    ，處三年以上十年以下有期徒刑，併科新台幣七百萬元以下
    罰金」，而其修正之立法理由為「依據目前實務經驗，發現
    許多槍擊案件，幾乎都是使用土（改）造槍枝，由此可見土
    （改）造槍枝危害之鉅，故有修正加重土（改）造槍枝刑度
    之必要，以避免持用土（改）造槍枝危害社會治安」等語，
    是上開修法提高刑度之目的，即係為嚇阻持用改造槍枝之行
    為，故如認本案有法重情輕之情形，實有違修法之意旨，又
    被告明知持有、寄藏槍彈為違法，竟出於己意而受寄，且寄
    藏槍彈之時間長達近10年，甚於受託人死亡後仍繼續藏放，
    未依法報繳，於客觀情況下難認其有何情堪憫恕之情狀，自
    無從依刑法第59條酌減其刑，併為緩刑之宣告，附此敘明。
    另扣案之具有殺傷力上開改造手槍2枝（含彈匣2個，槍枝管
    制編號0000000000、0000000000號），係屬槍砲彈藥刀械管
    制條例第4條第1項第1款規定之違禁物，均應依刑法第38 條
    第1項第1款之規定宣告沒收。至扣案原具有殺傷力之改造子
    彈1顆、土造子彈2顆，業經內政部警政署刑事警察局鑑驗時
    試射擊發，均已不具殺傷力，且失其為槍砲彈藥刀械管制條
    例所管制之彈藥性質，已非為違禁物，故不予宣告沒收；至
    扣案之改造子彈6顆、土造子彈2顆（無法擊發）、非完整之
    子彈結構1顆，均認不具殺傷力，已如前述，是均非屬槍砲
    彈藥刀械管制條例列管之違禁物，且非供或預備供被告犯罪
    所用，爰均不併為沒收之諭知，併此敘明。
據上論斷，應依刑事訴訟法第299條第1項前段，槍砲彈藥刀械管
制條例第8條第4項、第12條第4 項，刑法第11條前段、第55條、
第42條第2項、第38條第1項第1款，罰金罰鍰提高標準條例第2條
，現行法規所定貨幣單位折算新台幣條例第2 條，判決如主文。
本案經檢察官甲○○庭到庭執行職務。
中    華    民    國    95    年    5     月    31    日
                  刑事第二庭  審判長法  官  王敏慧
                                    法  官  陳伯厚
                                    法  官  許心
以上正本證明與原本無異。
如不服本判決，應於判決送達後10日內，向本院提出上訴狀。
中    華    民    國    95    年    5     月    31    日
                                    書記官  邱李和
附錄本案論罪科刑法條全文：
槍砲彈藥刀械管制條例第8 條
槍砲彈藥刀械管制條例第12條


司法院資訊處製作；財團法人民間司法改革基金會備份。
